【裁判字號】    97,易,185
【裁判日期】    970325
【裁判案由】    違反電業法
【裁判全文】
臺灣屏東地方法院刑事判決               97年度易字第185號
公  訴  人  臺灣屏東地方法院檢察署檢察官
被      告  甲○○
            乙○○
                    （
上列被告因違反電業法案件，經檢察官提起公訴（97年度偵字第
896 號），改依簡式審判程序審理，判決如下：
    主  文
甲○○共同犯攜帶凶器竊盜罪，累犯，處有期徒刑壹年。扣案之
破壞剪壹支、照明燈壹個、噴燈瓦斯罐壹個及鐵條柒支，均沒收
。
乙○○共同犯攜帶凶器竊盜罪，處有期徒刑拾月。扣案之破壞剪
壹支、照明燈壹個、噴燈瓦斯罐壹個及鐵條柒支，均沒收。
    事  實
一、甲○○前於民國91年間因施用毒品案件，經本院於92年1 月
    30日以91年度訴字第824 號判處有期徒刑8 月確定；復於同
    年間因轉讓毒品案件，經本院於92年3 月25日以91年度訴字
    第902 號判處有期徒刑1 年確定，上開2 案接續執行，於93
    年7 月5 日縮短刑期假釋出監，嗣於93年12月30日縮刑期滿
    假釋未經撤銷，以執行完畢論。
二、詎甲○○仍不知悔改，與乙○○共同基於意圖為自己不法所
    有之竊盜犯意聯絡，由甲○○騎乘未懸掛車牌之機車搭載乙
    ○○，攜帶甲○○所有客觀上足以對人之生命、身體造成危
    害可供兇器使用之破壞剪1 支，於97年1 月31日2 時30分許
    ，共同前往屏東縣枋寮鄉○○路附近之產業道路，由甲○○
    以其所有之鐵條插入電線桿洞方式，攀爬上電桿，持上開破
    壞剪竊取臺灣電力股份有限公司（下稱臺電公司）所有之60
    0V PVC風雨線22ｍ／㎡之電纜線，重約126.35公斤，長約55
    1 公尺，並由乙○○自地面撿收電纜線，得手後2 人即逃離
    現場。嗣於同日7 時10分，在屏東縣枋寮鄉○○路169 巷39
    號前，因甲○○與乙○○2 人行跡可疑，為警攔查並扣得甲
    ○○所有供本件犯罪用之破壞剪1 支、照明燈1 個、噴燈瓦
    斯罐1 個及鐵條7 支。
三、案經屏東縣警察局枋寮分局報請臺灣屏東地方法院檢察署檢
    察官偵查起訴。
    理  由
一、本件被告甲○○、乙○○犯係死刑、無期徒刑、最輕本刑為
    3 年以上有期徒刑以外之罪，其於本院準備程序中就前揭被
    訴事實為有罪之陳述，經告知簡式審判程序之旨，並聽取其
    與公訴人之意見後，認無不得或不宜改依簡式審判程序進行
    之處，爰依刑事訴訟法第273 條之1 第1 項、第284 條之1
    ，改依簡式審判程序審理；又簡式審判程序之證據調查，依
    刑事訴訟法第273 條之2 規定，不受同法第159 條第1 項審
    判外陳述排除之限制，再被告甲○○、乙○○對於卷內之各
    項證據，亦不爭執證據能力，故卷內所列之各項證據，自得
    作為證據，合先敘明。
二、上開犯罪事實，業據被告甲○○、乙○○於警訊、偵查及本
    院審理中均坦承不諱，核與證人即臺電公司職員陳權敏於警
    詢時之證述情節大致相符，並有扣押物品目錄表、贓物認領
    保管單、配電線路失竊現場調查報告表及數位輸出列印照片
    24張在卷可稽，復有扣案之破壞剪1 支、照明燈1 個、噴燈
    瓦斯罐1 個及鐵條7 支可佐，足認被告2 人自白與事實相符
    ，應可採信。是本件事證明確，被告甲○○、乙○○上開犯
    行，洵堪認定。
三、又臺電公司係應一般需用供給電能之事業經營之人，為電業
    經營者，被告2 人所共同竊取600V PVC風雨線22ｍ／㎡之電
    纜線，係臺電公司架設於電線桿上之電纜線，係供傳輸電力
    之用，業據證人陳權敏陳述明確，屬電業法所稱之電線；另
    扣案之破壞剪1 支為金屬製品，質地堅硬，此有照片1 份在
    卷可稽，是該物衡情於客觀上具有危險性，以之攻擊於人，
    足以為殺害或傷害人之生命、身體之器械，堪認為兇器。是
    核被告甲○○、乙○○所為，係犯電業法第105 條之竊盜電
    線罪，應依刑法第321 條第1 項第3 款之攜帶兇器竊盜罪論
    處。被告甲○○、乙○○間，就上開攜帶凶器竊盜之犯行，
    有犯意聯絡、行為分擔，應論以共同正犯。查被告甲○○有
    事實欄所載論罪科刑執行之情形，此有臺灣屏東地方法院檢
    察署刑案資料查註紀錄表及臺灣高等法院被告前案紀錄表各
    1 份在卷可查，其受有期徒刑執行完畢後，5 年之內再犯有
    期徒刑以上刑之本罪，為累犯，應依刑法第47條第1 項規定
    加重其刑。爰審酌被告2 人正值青壯之年，不思以正途謀生
    ，猶因不勞而獲之心態，竊取他人之物變賣得款花用，侵害
    他人財產安全，且對民生用電亦產生影響，犯罪之動機、目
    的、手段及被告2 人素行不佳（見臺灣高等法院被告前案紀
    錄表）等一切情狀，惟兼念及其等犯後均始終坦承犯行、態
    度良好，分別量處如主文第1 項、第2 項所示之刑。末查，
    扣案之破壞剪1 支、照明燈1 個、噴燈瓦斯罐1 個及鐵條7
    支，被告甲○○自承為其所有且供犯罪所用，爰依刑法第38
    條第1 項第2 款規定，均諭知沒收。
據上論斷，應依刑事訴訟法第273 條之1 第1 項、第299 條第1
項前段，電業法第105 條，刑法第11條前段、第28條、第321 條
第1 項第3 款、第47條第1 項、第38條第1 項第2 款，判決如主
文。
本案經檢察官劉昀到庭執行職務。
中    華    民    國    97    年    3     月    25    日
                  刑事第一庭  法  官  許蓓雯
以上正本證明與原本無異。
如不服本判決應於收受本判決送達後十日內向本院提出上訴書狀，
其未敘述上訴理由者，並得於提起上訴後十日內向本院補提理由
書狀（均須按他造當事人之人數附繕本）「切勿逕送上級法院」
中    華    民    國    97    年    3     月    25    日
                                書記官  蘇雅慧
附錄本案論罪科刑法條全文
電業法第105條
竊盜或損壞電桿、電線、變壓器或其他供電設備者，依刑法之規
定從重處斷。
中華民國刑法第321條第1項第3款
犯竊盜罪而有左列情形之一者，處6月以上、5年以下有期徒刑：
三  攜帶兇器而犯之者。


司法院資訊處製作；財團法人民間司法改革基金會備份。
